# 理财产品的产生的收益分类以及申购和赎回在现金流量表中的体现

提问人：周庆 123 时间：2019-03-01 13:17:41
背景：被审计公司为互联网科技企业，账面资金充足，财务总监为了获取固定收益购买了一系列的理财产品，该理财产品为保证收益型，期限为分别为1 个月、 3 个月、 6 个月以及一年到期的，未到期无法赎回。
请问陈版主：期末的理财产品在财务报表中的体现是否归纳为其他流动资产？三个月以内的理财产品确认的收益是否计入财务费用？三个月至 1 年的理财收入是否归为投资收益？，以及在现金流量表中三个月以内的理财是否归为现金及现金等价物？同时三个月至一年的理财赎回和申购是否归纳为收回投资收到的现金和投资支付的现金，产生的收益归纳为取得投资收益收到的现金？谢谢陈版主！

回答人：chenyiwei
1 、期限在 1 年内（含 1 年），保本保收益的理财产品，属于债权性投资，列报为其他流动资产。其收益确认为投资收益（与其期限是否不超过三个月无关）。
2 、此类理财产品无活跃市场，不能随时转换为已知金额的现金，流动性较弱，因此即使期限在三个月内的部分，也不满足构成现金等价物的条件，购入和赎回理财产品的现金流，以及取得投资收益的现金流，均归属于投资活动。

提问人：周庆 123 时间：2019-03-01 19:53:29
陈版主，再请教下您，我看审计报告里写明现金等价物包括三个月以内到期的债券投资，这个债券投资包括哪些？

回答人：chenyiwei
现金等价物有四个条件，不能仅仅看是否三个月内到期。一般满足现金等价物条件的很少。

提问人：Du1019 时间：2019-06-01 10:09:49
请教陈版，随时可赎回的理财产品在新金融工具准则下计入以公允价值计量且其变动计入当期损益的金融资产，对应的理财收益在相应的审计期间（比如审计截止日是 5 月 31 日）计算后列入公允价值变动损益（1-5月的理财收益）？

回答人：chenyiwei
按字面意思确实是这样。但确实是在实际收到时从公允价值变动损益重分类到投资收益更合理。